臺灣南投地方法院刑事判決　
110年度訴字第205號
公  訴  人  臺灣南投地方檢察署檢察官 
被      告  NGUYEN DUY HIEU（中文譯名：阮維曉，越南籍）




            NGUYEN VAN CHAU（中文譯名：阮文珠，越南籍）




            BUI NHAT NAM（中文譯名：裴日南，越南籍）




上列被告等因違反森林法案件，經檢察官提起公訴（110年度偵
字第3758號），被告等於準備程序中就被訴事實為有罪之陳述，
本院合議庭裁定由受命法官獨任依簡式審判程序，判決如下：
    主      文
  NGUYEN DUY HIEU（阮維曉）犯森林法第五十二條第三項、第
  一項第四款、第六款之竊取森林主產物貴重木罪，處有期徒刑
  壹年貳月，併科罰金新臺幣壹佰貳拾萬元，罰金如易服勞役，
  以罰金總額與壹年之日數比例折算。扣案如附表一編號1至7所
  示之物沒收。未扣案之犯罪所得新臺幣壹仟元沒收之，如全部
  或一部不能沒收或不宜執行沒收時，追徵其價額。並應於刑之
  執行完畢或赦免後，驅逐出境。
  NGUYEN VAN CHAU（阮文珠）犯森林法第五十二條第三項、第
  一項第四款、第六款之竊取森林主產物貴重木罪，處有期徒刑
  壹年貳月，併科罰金壹佰貳拾萬元，罰金如易服勞役，以罰金
  總額與壹年之日數比例折算。扣案如附表一編號1至7所示之物
  沒收。並應於刑之執行完畢或赦免後，驅逐出境。
  BUI NHAT NAM（裴日南）犯森林法第五十二條第三項、第一項
  第四款、第六款之竊取森林主產物貴重木罪，處有期徒刑壹年
  貳月，併科罰金壹佰貳拾萬元，罰金如易服勞役，以罰金總額
  與壹年之日數比例折算。扣案如附表一編號1至7所示之物沒收
  。並應於刑之執行完畢或赦免後，驅逐出境。
    事　　　實
一、NGUYEN DUY HIEU（中文譯名：阮維曉，下以中文譯名稱之
    ）、NGUYEN VAN CHAU（中文譯名：阮文珠，下以中文譯名
    稱之）為逃逸移工，與BUI NHAT NAM（中文譯名：裴日南，
    下以中文譯名稱之）均明知行政院農業委員會林務局南投林
    區管理處（下稱南投林管處）編定管理之國有林地，未經許
    可不得擅自砍伐、搬運林地內之竹木及餘留之根株、殘材。
    阮維曉、阮文珠與裴日南竟與真實姓名不詳、外號「阿強」
    之越南籍成年男子所屬盜採林木集團成員共同意圖為自己不
    法之所有，基於結夥二人以上，以車輛搬運贓物，竊取森林
    主產物貴重木之犯意聯絡，於民國110年7月9日下午2時許，
    由「阿強」指示阮維曉，自雲林縣某處駕駛阮維曉向不詳之
    人所購買、懸掛車牌號碼00-0000號（車牌之車主係不知情
    之石千駿）之自用小客車（原車牌號碼000-0000號，車身號
    碼：D0000000W號，車主係不知情之林志強，下稱本案車輛
    ）搭載阮文珠與裴日南，一同前往南投縣仁愛鄉親愛村奧萬
    大聯外道路（大安路）8.5公里處（屬南投林管處埔里工作
    站轄管之濁水事業區第22林班地，座標X：266598，Y：0000
    000），由阮文珠、裴日南2人下車將已遭其所屬集團成員自
    不詳林班地鋸切、砍伐後，置入背包、黑色塑膠袋搬運至上
    址路旁草叢中，如附表一編號1至3之鋁背架等物及附表二所
    示紅檜樹瘤5塊、紅檜角材1塊、臺灣扁柏樹瘤1塊（總重20.
    95公斤，材積0.023立方公尺，價值共計新臺幣【下同】8萬
    8,047元），搬運上車離開現場。旋為在場埋伏之南投林管
    處技術士陳明豪發覺並通報警方，嗣於同日下午6時30分，
    阮維曉、阮文珠與裴日南行經上開路段3.6公里，為警攔查
    ，當場在本案車輛後車廂內扣得前開紅檜、臺灣扁柏共7塊
    及如附表一所示之物，始悉上情。
二、案經南投林管處訴由內政部警政署保安警察第七總隊刑事警
    察大隊報告臺灣南投地方檢察署檢察官偵查起訴。 
　　理 　　 由
一、本案被告阮維曉、阮文珠、裴日南所犯係非死刑、無期徒刑
    、最輕本刑為3年以上有期徒刑之罪或高等法院管轄第一審
    之案件，其等於準備程序進行中，就前揭被訴事實為有罪之
    陳述，法官告知簡式審判程序之旨，並聽取當事人之意見後
    ，經本院合議庭裁定由受命法官獨任進行簡式審判程序，是
    本案之證據調查，依刑事訴訟法第273條之2規定，不受同法
    第159條第1項、第161條之2、第161條之3、第163條之1 及
    第164條至第170條規定之限制，合先敘明。
二、認定犯罪事實所憑之證據及理由：
  ㈠上開犯罪事實，業據被告阮維曉、阮文珠、裴日南於本院訊
    問及準備程序、審理時均坦承不諱（見本院卷【詳如卷宗對
    照表，下不贅述】第28、30、32、131、132、154頁），核
    與證人陳明豪於警詢時之證述情節相符（見偵卷第57至60頁
    ），並有內政部警政署保安警察第七總隊刑事警察大隊現場
    照片15張、車牌號碼00-0000、ADB-9916號車輛查詢清單報
    表2紙、公路監理電子閘門車號查詢汽車車籍資料2紙、內政
    部警政署保安警察第七總隊搜索扣押筆錄、扣押物品目錄表
    、扣押物品收據、贓物認領保管單、內政部警政署保安警察
    第七總隊刑事警察大隊現場照片11張、員警職務報告、偵查
    報告、被告3人之指認犯罪嫌疑人紀錄表、行政院農業委員
    會林務局南投林區管理處110年8月27日投政字第1104107122
    號函暨檢附森林被害告訴書、查獲竊取森林主產物材積表、
    國有林產物處分價金查定書、總售價計算及照片20張（見偵
    卷第14至21、27至30、62至68、81、82至87、97至99、221
    至224、236至237、255至256、269至270；本院卷第79至96
    頁）在卷可佐，足認被告等前開任意性自白與事實相符，堪
    予採信。
  ㈡本案事證明確，被告等犯行洵堪認定，均應依法論科。 
三、論罪科刑的理由： 　　 
　㈠按森林法第3條第1項前段規定，森林係指林地及其群生竹、
    木之總稱。同法第15條第3項規定「國有林產物之種類、處
    分方式與條件、林產物採取、搬運、轉讓、繳費及其他應遵
    行事項之處分規則，由中央主管機關定之」，行政院農業委
    員會因之據以訂定發布「國有林林產物處分規則」，其第3
    條第1款明定「主產物：指生立、枯損、倒伏之竹木及餘留
    之根株、殘材」。是森林主產物，並不以附著於其生長之土
    地，仍為森林構成部分者為限，尚包括已與其所生長之土地
    分離，而留在林地之倒伏竹、木、餘留殘材等。至其與所生
    長土地分離之原因，究係出於自然力或人為所造成，均非所
    問，即便係他人盜伐後未運走之木材，既仍在管理機關之管
    領力支配下，如予以竊取，仍屬竊取森林主產物，應依森林
    法之規定論處（最高法院92年11月11日第17次刑事庭會議決
    議、最高法院93年度台上字第860號判決要旨參照）。另按
    森林法第52條第3項、第4項規定，「第1項森林主產物為貴
    重木者，加重其刑至二分之一。」；「前項貴重木之樹種，
    指具高經濟或生態價值，並經中央主管機關公告之樹種。」
    ，行政院農業委員會於104年7月10日以農林務字第10417411
    62號函公告「森林法第52條第4項所定貴重木之樹種」，並
    將「紅檜」及「臺灣扁柏」列為貴重木。
　㈡查本案扣案如附表二所示之紅檜、臺灣扁柏，均原係在南投
    林管處所管理之林班地內，雖經他人盜伐後放置地面，依前
    開說明，仍屬森林主產物。被告等結夥將本案紅檜及臺灣扁
    柏，使用車輛搬離林區而予竊取，所竊取者確係森林法所稱
    之森林主產物無訛。且紅檜、臺灣扁柏既經行政院農業委員
    會以前揭函文公告為森林法第52條第4項定所定貴重木之樹
    種，是被告等所竊取之紅檜、扁柏自屬貴重木無誤。
　㈢被告3人結夥二人以上，為搬運贓物使用車輛，至上開森林內
    竊取屬貴重木之紅檜及臺灣扁柏，是核被告3人所為，均係
    犯森林法第52條第3項、第1項第4款、第6款之結夥二人以上
    ，為搬運贓物使用車輛竊取森林主產物貴重木罪。被告3人
    所為雖亦構成森林法第50條之竊取森林主產物罪，然因森林
    法第52條第1項為第50條之特別規定，自應優先適用第52條
    第1項之規定論之，又因森林法第50條之罪，亦為刑法竊盜
    罪之特別規定，爰不另論森林法第50條及刑法第320條第1項
    之竊盜罪（最高法院47年台上字第979號判決要旨參照）。
　㈣被告3人與真實姓名年籍不詳、綽號「阿強」之越南籍成年男
    子所屬盜採林木集團成員，就前揭竊取森林主產物貴重木及
    以車輛搬運贓物犯行，均係在共同竊取森林主產物意思範圍
    內，各自分擔犯罪行為之一部，相互利用他人之行為，以達
    其犯罪之目的，其等相互之間有犯意聯絡或行為分擔，應論
    以共同正犯。又「結夥」本質即為共同正犯，因森林法第52
    條第1項第4款業已明定為「結夥2人以上」，故主文之記載
    自無再加列「共同」之必要。再本案被告等竊取之樹種為紅
    檜、臺灣扁柏，屬森林法第52條第3項所定之貴重木，已如
    上述，是被告3人均應依森林法第52條第3項規定，加重其刑
    。
　㈤爰以行為人之責任為基礎，審酌被告3人於本案犯罪所生之法
    益侵害部分，為保育森林資源、發揮森林公益及經濟效用之
    國家法益，而國有林之紅檜、臺灣扁柏為珍貴樹種，為天然
    生長及人工育苗不易，且須經數百年生長始成巨木，破壞後
    之復育工程非易，本案被告3人所竊取之紅檜、臺灣扁柏重
    量達20.95公斤、查定價值達8萬8,047元，因認被告等於本
    案犯罪所生損害均屬非微。犯後態度部分，被告3人於警詢
    、偵查否認犯行，審理中終知坦承犯行，犯罪後態度尚可。
    復衡酌被告3人分別於本案犯罪之參與程度、分工內容，及
    犯罪動機、目的、刺激、違反義務程度、手段，暨其等於本
    院自述之智識程度、家庭、經濟、生活狀況，被告阮維曉於
    審理中稱國中畢業，經濟狀況貧困，在越南有3名小孩及太
    太須扶養；被告阮文珠於審理中稱高中畢業，經濟狀況貧困
    ，在越南有奶奶、父母須扶養；被告裴日南於審理中稱高中
    肄業，經濟狀況貧困，在越南有父母、弟弟須扶養（見本院
    卷第153、154頁）等一切情狀，各量處如主文所示之刑。
　㈥按犯森林法第50條第1項、第2項之罪，而有同法第52條第1項
    各款情形者，處1年以上7年以下有期徒刑，併科100萬元以
    上2,000萬元以下罰金，修正後森林法第52條第1項定有明文
    。參以修法理由敘明：目前司法實務判決對於「贓額」之解
    釋，多採最高法院關於贓額之認定與計算方式，即贓額計算
    方式係以「原木山價」，而非以交易價格之市價計算，無法
    於現今環境確切反映立法期盼，並造成竊取森林主、副產物
    之實際經濟利益遠大於風險成本，從而助長犯罪之情形，爰
    將森林法第52條第1項序文以贓額倍數計算罰金數額之方式
    ，修正為明定罰金之最低額及最高額，以遏阻不法行為（立
    法院修法理由要旨參照）。查被告3人所竊得如附表二所示
    紅檜樹瘤5塊、紅檜角材1塊、臺灣扁柏樹瘤1塊（共計約20.
    95公斤、總材積0.023立方公尺、總售價合計8萬8,047元）
    ，贓額合計為8萬8,047元，有國有林產物處分價金查定書、
    總售價計算及森林主產物材積表各1份（見本院卷第83、85
    、86頁）在卷足憑。本院審酌被害森林主產物之數量、材積
    、價值、被告3人犯罪情節、可責性等各節，並參酌上開修
    正意旨已表明，歷來贓額計算方式造成竊取森林主產物之實
    際經濟利益遠大於風險成本，為遏阻不法行為，而修正明定
    罰金之最低額及最高額之意旨，認被告3人均予併科120萬元
    之罰金（相當於其贓額13至14倍），並均諭知罰金如易服勞
    役之折算標準如主文所示。
四、沒收：
  ㈠按刑法沒收新制自105年7月1日施行生效，明定沒收為刑罰及
    保安處分以外之獨立法律效果，並刪除第34條沒收為從刑之
    規定。而刑事法所稱「責任共同原則」，指參與犯罪之共同
    正犯，就基於犯意聯絡下之分擔行為所生全部結果同負責任
    之謂，此與沒收無涉。刑法第38條第2項規定供犯罪所用之
    物之裁量沒收，以該物屬於犯罪行為人即被告者為限，包括
    被告有所有權或有事實上處分權之情形，始得在該被告罪刑
    項下諭知沒收，對於非所有權人復無處分權之共同正犯，則
    無庸在其罪刑項下諭知沒收（最高法院26年滬上字第86號判
    例及62年度第1次刑庭庭推總會議決議㈥、65年度第5次刑庭
    庭推總會議決議㈡關於共同正犯罪刑項下均應諭知沒收之相
    關見解，均經最高法院107年度第5次刑事庭會議決議不再援
    用或參考）。而森林法第52條第5項「犯本條之罪者，其供
    犯罪所用……之物，不問屬於犯罪行為人與否，沒收之」之規
    定，與刑法第38條第1項規定之違禁物沒收相同，皆屬義務
    沒收之範疇，不問屬於犯罪行為人與否，應於各該共同正犯
    罪刑項下宣告沒收，此為刑法第38條第2項但書所指之特別
    規定。又不論係刑法第38條第2項、第3項規定之裁量沒收，
    抑同法第38條之1第1項、第2項規定之義務沒收，均區分沒
    收標的為「屬於犯罪行為人」者，抑「屬於犯罪行為人以外
    之自然人、法人或非法人團體，而無正當理由提供或取得」
    或「犯罪行為人以外之自然人、法人或非法人團體（因特定
    情形）取得」者，而異其沒收之項次規定。復從刑法第38條
    之2規定「宣告前2條之沒收或追徵，有過苛之虞、欠缺刑法
    上之重要性、犯罪所得價值低微，或為維持受宣告人生活條
    件之必要者，得不宣告或酌減之」以觀，所稱「宣告『前2條
    』之沒收或追徵」，自包括依同法第38條第2項暨第3項及第3
    8條之1第1項（以上均含各該項之但書）暨第2項等規定之情
    形，是縱屬義務沒收，仍不排除同法第38條之2第2 項規定
    之適用，而可不宣告沒收或予以酌減之。故而，「不問屬於
    犯罪行為人（犯人）與否，沒收之」之「絕對義務沒收」，
    雖仍係強制適用，而非裁量適用，然其嚴格性已趨和緩（最
    高法院109年度台上字第191號判決要旨參照）。
  ㈡犯罪所用之物應予沒收部分
　　⒈扣案如附表編號4至6行動電話，分別為被告阮文珠、阮維
      曉、裴日南所有（見本院卷第150頁），且為員警案發當
      日於現場扣得，有搜索扣押筆錄、扣押物品目錄表可佐（
      見偵卷第62至68頁），復經被告阮維曉警詢中稱綽號「阿
      強」之人透過FB，將鋁背架、鐮刀等物之位置，以定位連
      結方式傳送至其OPPO行動電話，被告阮維曉復將定位點傳
      送予被告阮文珠，被告阮文珠再將定位點傳送予被告裴日
      南（見偵卷第265至267頁），被告阮文珠亦稱以line與綽
      號「阿強」之人聯繫（見偵卷第228頁），且有員警數位
      勘查採證結果在卷（見偵卷243至252頁），可認前開行動
      電話分別屬被告3人本案所使用之聯絡工具，均應依森林
      法第52條第5項規定，不問屬於犯罪行為人與否，宣告沒
      收之。
　　⒉扣案如附表編號7所示自用小客車1輛為被告3人搬運贓木之
      車輛，為被告3人於審理中供述明確，核與證人陳明豪警
      詢中證述相符（見偵卷第58頁），並有現場照片、員警職
      務報告、偵查報告（見偵卷第82至87頁、第97至99頁、第
      221至224頁）在卷為憑，可認為供被告3人犯罪所用之物
      。該車輛之登記名義人固為案外人即第三人林志強，有公
      路監理電子閘門車號查詢汽車車籍資料、車輛詳細資料報
      表各1份（見偵卷第29、30頁）在卷，然被告阮維曉審理
      中稱該車輛為其所有及使用（見本院卷第150頁），復依
      員警職務報告、雲林縣警察局斗六分局就被告阮維曉另案
      涉犯公共危險、過失傷害案件調查筆錄等資料足知（見偵
      卷97至99頁、第173至218頁），該車輛係經登記名義人林
      志強於109年7、8月間，至位於桃園市○○區○○○路000號之
      「正順當鋪」，以5萬元典當，嗣林志強告知當鋪不欲取
      回該車輛，而輾轉經陳立車業、權威國際車業讓渡，而由
      被告阮維曉價購取得車輛，有林志強、權威國際車業代表
      人吳杰鍠、陳立車業員工陳向宇警詢中筆錄等資料可證（
      見偵卷第188至189頁、第199至第200頁、第206至207頁）
      ，故扣案如附表編號7所示自用小客車1輛既供被告等3人
      犯本案所用，應依森林法第52條第5項規定，不問屬於犯
      罪行為人與否，宣告沒收之。
　　⒊附表一編號1至3之鋁背架、背包、鐮刀等物，為被告3人所
      屬盜採林木集團成員遺留於案發地點，經被告阮文珠、裴
      日南搬運至本案車輛上之物，可認被告3人對該物均具事
      實上處分權，且該鋁背架、背包、鐮刀等物與本案紅檜、
      臺灣扁柏在本案車輛上一併查獲，而為員警於案發當日在
      現場扣得，有搜索扣押筆錄、扣押物品目錄表可佐（見偵
      卷第62至68頁），可認屬被告3人及其所屬盜採林木集團
      成員為本案犯行所用之物，均應依森林法第52條第5項規
      定，不問屬於犯罪行為人與否，宣告沒收之。
  ㈢犯罪所得部分
　　⒈被告阮維曉審理中自承獲得報酬1,000元（見本院卷第151
      頁），為其本案之犯罪所得，應依刑法第38條之1第1項前
      段、第3項規定，宣告沒收之，於全部或一部不能沒收時
      或不宜執行沒收時，追徵其價額。
　　⒉按犯罪所得已實際合法發還被害人者，不予宣告沒收或追
      徵，刑法第38條之1第5項定有明文。本案扣案如附表二所
      示之贓材，已發還南投林管處保管乙節，有贓物認領保管
      單1 份在卷可稽（見偵卷第81頁），堪認已合法發還被害
      人，爰依刑法第38條之1第5項規定，不予宣告沒收。
  ㈣不予宣告沒收部分
　　⒈至本案車輛懸掛如附表一編號11所示之車牌號碼00-0000號
      ，雖為被告3人為本案犯行所用之物，然該車牌之車主係
      石千駿，有車輛查詢清單報表、公路監理電子閘門車號查
      詢汽車車籍資料各1紙在卷（見偵卷第27、28頁）。又依
      卷內證據資料，石千駿僅係該車牌之車主，並未參與本案
      犯行，並無證據足以認石千駿知悉、可得知悉或參與被告
      等3人之犯行，復佐以檢察官並未主張石千駿知悉或有參
      與本案，故而如將前開車牌予以沒收，對於石千駿所生損
      害甚鉅，顯失衡平，亦有過苛之虞，爰依刑法第38條之2
      第2項之規定，不宣告沒收。 
　　⒉扣案如附表一編號8至10所示之物，依卷內之證據無法證明
      係供作被告等為本案犯罪所用之物，爰不予宣告沒收，附
      此敘明。
五、末按外國人受有期徒刑以上刑之宣告者，得於刑之執行完畢
    或赦免後，驅逐出境，刑法第95條定有明文。查被告阮維曉
    、阮文珠為越南籍逃逸移工，被告裴日南則以越南籍移工入
    境我國，其等竟為本案犯行而受有期徒刑以上刑之宣告，嚴
    重破壞我國自然生態、森林資源之維護，認其等法治觀念有
    所偏差，且對於我國潛在危害甚大，並不適宜繼續在我國居
    住，爰依前開規定，諭知被告3人均應於刑之執行完畢或赦
    免後驅逐出境。
據上論斷，應依刑事訴訟法第273之1第1項、第299條第1項前段
，判決如主文。
本案經檢察官簡汝珊提起公訴，檢察官廖秀晏到庭執行職務。 
中　　華　　民　　國　　110 　年　　11　　月　　11　　日
 　　　　　　　　         臺灣南投地方法院刑事第一庭
                              法　官　陳盈呈
以上正本與原本無異。
如不服本判決應於收受送達後20日內向本院提出上訴書狀，並應
敘述具體理由；其未敘述上訴理由者，應於上訴期間屆滿後20日
內向本院補提理由書（均須按他造當事人之人數附繕本）「切勿
逕送上級法院」。
告訴人或被害人如對於本判決不服者，應具備理由請求檢察官上
訴，其上訴期間之計算係以檢察官收受判決正本之日期為準。
                              書記官  林儀芳
中　　華　　民　　國　　110 　年　　11　　月　　11　　日
附錄本案論罪科刑法條：
森林法第52條
犯第50條第1項、第2項之罪而有下列情形之一者，處1年以上7年
以下有期徒刑，併科新臺幣1百萬元以上2千萬元以下罰金：
一、於保安林犯之。
二、依機關之委託或其他契約，有保護森林義務之人犯之。
三、於行使林產物採取權時犯之。
四、結夥二人以上或僱使他人犯之。
五、以贓物為原料，製造木炭、松節油、其他物品或培植菇類。
六、為搬運贓物，使用牲口、船舶、車輛，或有搬運造材之設備
    。
七、掘採、毀壞、燒燬或隱蔽根株，以圖罪跡之湮滅。
八、以贓物燃料，使用於礦物之採取，精製石灰、磚、瓦或其他
    物品之製造。
九、以砍伐、鋸切、挖掘或其他方式，破壞生立木之生長。
前項未遂犯罰之。
第1項森林主產物為貴重木者，加重其刑至二分之一。
前項貴重木之樹種，指具高經濟或生態價值，並經中央主管機關
公告之樹種。
犯本條之罪者，其供犯罪所用、犯罪預備之物或犯罪所生之物，
不問屬於犯罪行為人與否，沒收之。
第50條及本條所列刑事案件之被告或犯罪嫌疑人，於偵查中供述
與該案案情有重要關係之待證事項或其他正犯或共犯之犯罪事證
，因而使檢察官得以追訴該案之其他正犯或共犯者，以經檢察官
事先同意者為限，就其因供述所涉之犯罪，減輕或免除其刑。

附表一：扣案物品
編號 物品名稱 數量  所有人 起訴書附表對照欄 備註   1 鋁背架 2個  即起訴書附表編號10 已扣案   2 背包 1個  即起訴書附表編號11    3 鐮刀 1把  即起訴書附表編號12    4 SAMSUNG行動電話（含門號0000-000000號SIM卡1張；IMEI：000000000000000、000000000000000） 1支 阮文珠 即起訴書附表編號13        5 OPPO行動電話（IMEI：000000000000000、000000000000000） 1支 阮維曉 即起訴書附表編號14      6 iPhone 行動電話（含門號0000-000000號SIM卡1張；IMEI：000000000000000 、000000000000000） 1支 裴日南 即起訴書附表編號15        7 自用小客車（車身號碼：D0000000W號）(不包含懸掛車牌號碼00-0000號) 1輛 阮維曉 即起訴書附表編號17    8 自製玻璃吸食器 1組  即起訴書附表編號8 已扣案 與本案無關   9 安非他命 1包  即起訴書附表編號9   10 iPhone 行動電話 1支  即起訴書附表編號16   11 車輛車牌號碼00-0000號 1面 石千駿  已扣案 

附表二：扣押贓材 
編號 品名 利用材積（立方公尺） 濕重 數量 售價(新臺幣） 起訴書附表對照欄 備註  1 紅檜（樹瘤） 0.004 約4.85公斤 1 塊 25,875元 即起訴書附表編號1 已發還（偵卷第81頁）  2 紅檜（樹瘤） 0.002 約2.45公斤 1 塊 12,219元 即起訴書附表編號2   3 紅檜（樹瘤） 0.002 約2.6公斤 1 塊 12,219元 即起訴書附表編號3   4 紅檜（樹瘤） 0.002 約2.05公斤 1 塊 12,219元 即起訴書附表編號4   5 紅檜（樹瘤） 0.002 約2.25公斤 1 塊 12,219元 即起訴書附表編號5   6 扁柏（樹瘤） 0.001 約0.5公斤 1 塊 6,109元 即起訴書附表編號6   7 紅檜（角材） 0.01 約6.25公斤 1 塊 7,187元 即起訴書附表編號7  總計  0.023 約20.95公斤 7塊 88,047元   

附表三：卷宗對照表
              卷       宗      全      名 簡  稱 臺灣南投地方檢察署110年度偵字第3758號偵查卷宗 偵卷 臺灣南投地方法院110年度訴字第205號刑事卷宗 本院卷